臺灣高等法院高雄分院刑事判決　　 94年度上更(二)字第144號
上　訴　人
即　被　告　甲○○　原名黃俊.
　　　　　　　　　　（原
選任辯護人　蘇吉雄　律師
上列上訴人因違反毒品危害防制條例案件，不服臺灣高雄地方法
院89年度訴字第630 號中華民國90年7 月23日第一審判決（起訴
案號：臺灣高雄地方法院檢察署89年度偵字第3347號），提起上
訴，判決後，經最高法院第2 次發回更審，本院判決如下：
    主  文
原判決關於甲○○（原名黃俊郎）部分撤銷。
甲○○連續販賣第二級毒品，處有期徒刑伍年。第二級毒品甲基
安非他命壹包（驗前毛重零點柒參公克，驗後毛重零點陸伍公克
）沒收銷燬。
    事  實
一、甲○○（原名黃俊郎）基於販賣第二級毒品甲基安非他命（
    起訴書誤載為安非他命）牟利之概括犯意，先於89年1 月29
    日，至友人陳漢操位於高雄市苓雅區○○○路35號住處，主
    動詢問陳漢操是否欲購買甲基安非他命，經陳漢操應允交付
    新台幣（下同）5,000 元予甲○○，委其購買甲基安非他命
    ，甲○○即離去前往不詳地點向綽號「宏仔」之不詳姓名之
    人購買甲基安非他命1 包（重約1 錢），並於10分鐘後返回
    陳漢操上揭住處，將購得之甲基安非他命1 包交付予陳漢操
    ，陳漢操則從中取出少量之甲基安非他命予甲○○施用，以
    作為報酬，甲○○即藉此獲取利益；繼之於89年1 月31日下
    午4 時30分許，因警方持搜索票至陳漢操上開住處實施搜索
    扣得第二級毒品甲基安非他命1 小包，經警詢之毒品來源，
    陳漢操表示係向甲○○購買，陳漢操即在警方授意之下，明
    知自己並無購買毒品之意思，猶撥打甲○○門號0000000000
    號呼叫器與甲○○聯絡，嗣於同日下午6 時30分許，甲○○
    回電詢問陳漢操是否購買甲基安非他命（以「打保齡球」為
    暗語）時，陳漢操即佯稱購買2,000 元，﹝不知情之陳嘉賓
    （無證據證明知情）﹞。並委由甲○○購買甲基安非他命，
    2 人即共乘機車至高雄市○○路高速公路附近，並由陳嘉賓
    自行前往高速公路旁向綽號「志仔」不詳姓名之男子，以1,
    000 元代價購買甲基安非他命1 小包（驗前毛重0.73公克，
    驗後毛重0.56公克），2 人旋於同日晚上7 時許攜帶上開毒
    品至陳漢操上揭住處，未及交付，即為埋伏在現場之警員查
    獲，致未得逞，並從陳嘉賓身上扣得甲○○欲販賣交付予陳
    漢操之上開甲基安非他命1 包。
二、案經高雄縣警察局鳳山分局報告臺灣高雄地方法院檢察署檢
    察官偵查起訴。
    理  由
壹、程序部分：
一、上訴人即被告甲○○警詢自白之任意性：
    關於被告警詢自白之證據能力，辯護人固辯稱被告警詢之自
    白，因當時被告施用毒品，精神恍惚，警詢筆錄完全配合警
    方指示供述，係出於不正方法，無證據能力云云。惟按除急
    迫情況並經記明筆錄者外，訊問被告時應全程連續錄音，必
    要時並應全程連續錄影，刑事訴訟法第100 條之2 準用同法
    第100 條之1 第1 項定有明文。所謂未全程連續錄音，其情
    形包含自公權力拘束（如逮捕、拘提等）之時起即未錄音；
    筆錄記載之詢問時間較長，而實際錄音之時間較短；錄音內
    容含混雜亂而難聽辨；筆錄部分內容因操作失當而遭消音或
    覆蓋，及錄音內容中間或部分有暫停錄音等各情形在內。考
    其立法目的，在於建立詢問筆錄之公信力，旨在輔助筆錄之
    不足，並擔保詢問程序之合法正當，亦即在擔保被告對於詢
    問之陳述，係出於自由意思及筆錄所載內容與其陳述相符，
    如被告之陳述係基於自由意思而非出於不正之方法，且其陳
    述與事實相符，縱令對之詢問時未經全程錄音，或事後無法
    提出錄音帶以供法院勘驗比對，致公務員實施詢問程序不無
    瑕疵，惟仍難謂其供述之筆錄，絕對不具證據能力（最高法
    院93年度台上字第1721號、93年度台上字第4525號判決意旨
    參考）。本件經辯護人於本院前審聲請勘驗被告警詢錄音帶
    ，經高雄縣政府警察局鳳山分局函覆錄音帶已隨案移送臺灣
    高雄地方法院檢察署等語，有該分局94年1 月21日高縣鳳警
    刑洲字第0930023109號函在卷可稽，惟經本院遍查偵查案卷
    ，並無警詢錄音帶可供勘驗。惟被告之警詢筆錄係依照被告
    之供述而記載一節，業據被告於本院審理時自承在卷（本院
    94年11月10審判筆錄第11頁），且證人即製作被告警詢筆錄
    之警員何連成於本院亦證稱：被告製作筆錄時意識清楚，且
    細節內容係依被告之陳述而記載等語（同上審判筆錄第10頁
    ），足見被告之警詢筆錄內容係出自被告之自由意思所為之
    陳述，且與事實相符，縱事後警方無法提出錄音帶以供勘驗
    比對，揆諸前揭說明，其警詢筆錄仍具證據能力。
二、證人即共同被告陳漢操、陳嘉賓警詢陳述之證據能力：
    按依修正後刑事訴訟法施行法第7 條之3 規定：「中華民國
    92年1 月14日修正通過之刑事訴訟法施行前，已繫屬於各級
    法院之案件，其以後之訴訟程序，應依修正刑事訴訟法終結
    之。但修正刑事訴訟法施行前已依法定程序進行之訴訟程序
    ，其效力不受影響。」，而92年2 月6 日修正公布之刑事訴
    訟法，業於同年9 月1 日施行，本件係於89年3 月21日修正
    刑事訴訟法施行前繫屬於原審法院，此有原審法院收文章蓋
    於台灣高雄地方法院檢察署89年3 月20日雄檢銅雨89偵3347
    字第2648號送審函可稽（見原審卷第1 頁）。本件證人陳漢
    操、陳嘉賓於警詢、偵查及原審中之供述筆錄，均係修正刑
    事訴訟法施行前依當時之法定程序所製作取得之證據，其證
    據能力不因修正刑事訴訟法實施而受影響，均有證據能力，
    辯護人辯稱證人即共同被告陳漢操警詢陳述，屬審判外陳述
    ，不具證據能力云云，顯有誤會。
三、89年1 月31日自陳嘉賓身上查扣之第二級毒品甲基安非他命
    1 包之證據能力：
（一）對此辯護人固辯稱89年1 月31日警員對前往陳漢操住處之
      陳嘉賓逕行搜索其身體而取得之甲基安非他命1 包，因搜
      索當時陳嘉賓僅係犯罪嫌疑人，尚非被告身份，依刑事訴
      訟法第158 條之4 之規定，該扣案物品係違反法定程序取
      得之證物，自無證據能力等語。惟按，除法律另有規定外
      ，實施刑事訴訟法程序之公務員因違背法程序取得之證據
      ，其有無證據能力之認定，應審酌人權保障及公共利益之
      均衡維護，刑事訴訟法第158 條之4 定有明文。而違背法
      定程序搜索扣押所取得之證據，若不分情節，一概以程序
      違法為由，否定其證據能力，從究明事實真相之角度而言
      ，難謂適當，且若僅因程序上之瑕疵，致使許多與事實相
      符之證據，無例外地被排除而不用，例如案情重大，然違
      背法定程序之情節輕微，若遽捨棄該證據不用，被告可能
      逍遙法外，此與國民感情相悖，難為社會所接受，自有害
      於審判之公平正義。因此，對於違法搜索所取得之證據，
      為兼顧程序正義及發現實體真實，應由法院於個案審理中
      ，就個人基本人權之保障及社會安全之維護，依比例原則
      及法益權衡原則，予以客觀之判斷，亦即應就違背法定程
      序之程度、違背法定程度時之主觀意圖（即實施搜索扣押
      之公務員是否明知違法並故意為之）、違背法定程序時之
      狀況（即程序之違反是否有緊急或不得已之情形）、侵害
      犯罪嫌疑人或被告權益之種類及輕重、犯罪所生之危險或
      實害、禁止使用證據對於預防將來違法取得證據之效果、
      偵審人員如依法定程序，有無發現該證據之必然性、證據
      取得之違法對被告訴訟上防禦不利益之程度等情狀予以審
      酌，以決定應否賦予證據能力（最高法院93年度台上字第
      664 號判決參照）。本件係警員持搜索票至證人陳漢操住
      處實施搜索時，臨時獲知陳漢操之毒品係委託被告購買，
      且於搜索過程中，適被告打電話予陳漢操，詢問其是否需
      要毒品，經陳漢操表示購買2,000 元後，被告即表示15分
      鐘後抵達陳漢操住處，嗣被告果於30分鐘後與陳嘉賓一起
      抵達被告住處，並在陳嘉賓身上查扣第二級毒品1 包，詳
      如後述，是警員倘未在場埋伏等候，證據恐遭湮滅或破壞
      ，在毒品浮濫之今日，對於社會秩序所生危害之程度猶屬
      嚴重，且所搜得之毒品，亦與被告涉犯之犯行相關，縱有
      侵犯被告之隱私權及財產權之情形，其情節亦非十分嚴重
      ，揆諸前揭最高法院判決之要旨，經斟酌前述客觀情狀，
      就個人基本人權之保障及社會安全之維護，依比例原則及
      法益權衡原則予以判斷後，認本件自陳嘉賓身上扣得之第
      二級毒品，具有證據能力。
（二）辯護人另稱本件有「陷害教唆」之情形。查本件案係經員
      警授意證人陳漢操佯裝欲購買毒品，而誘出被告始查獲，
      程序法上固涉及因誘捕偵查取得之證據，有無證據能力之
      問題。惟按所謂「陷害教唆」，係指犯罪行為人原不具犯
      罪之故意，純因司法警察之設計教唆，始萌生犯意，進而
      著手實施犯罪構成要件。本件係證人陳漢操於案發當天為
      警查獲前，即先行撥打被告呼叫器，惟被告並未回電，嗣
      陳漢操為警查獲後，被告始回電予陳漢操詢問是否購買毒
      品甲基安非他命，此時陳漢操經警授意，向被告佯稱欲購
      買2,000 元毒品，被告隨即委託陳嘉賓代為購買毒品，並
      於購得後與陳嘉賓共同攜帶該毒品前往陳漢操住處，致被
      警查獲，詳如後述。而證人陳漢操既有施用第二級毒品之
      惡習，其對毒品來源之管道自知之甚明，且被告與證人陳
      漢操為國中同學，彼此熟識，此為被告所不否認，若被告
      本無販賣毒品之犯意，焉有可能於回電予陳漢操30分鐘後
      ，立即將毒品甲基安非他命攜往陳漢操住處，且被告於案
      發前之89年1 月29日，即已販賣第二級毒品予陳漢操，理
      由詳如後述，亦足以證明被告並非原無犯意之人，被告尚
      非純因司法警察之設計教唆，始萌生犯意，警方於本案所
      實施之誘捕行為，不過係以設計引誘之方式，使被告意圖
      營利販賣毒品之犯意彰顯於外，進而加以逮捕偵辦，自屬
      偵查犯罪技巧之範疇，與所謂「陷害教唆」，係以引誘或
      教唆犯罪之不正當手段，使原無犯罪故意之人因而萌生犯
      意而實施犯罪行為，再進而蒐集其犯罪之證據而予以逮捕
      偵辦之情形，尚屬有別。而且警方於本案所實施之誘捕行
      為，並未違反憲法對於基本人權之保障，亦未逾越偵查犯
      罪之必要程度，且於公共利益之維護有其必要性存在，是
      本件警方依誘捕被告之方式所蒐集之證據資料，自難謂無
      證據能力。合先敘明。
貳、實體部分：
一、訊據上訴人即被告甲○○固供承於前開時、地受陳漢操委託
    代購甲基安非他命，及與陳嘉賓同乘機車前往陳漢操住處為
    警查獲，並經警自陳嘉賓身上起出甲基安非他命1 小包事實
    ，惟矢口否認有販賣第二級毒品甲基安非他命之犯行，辯稱
    ：89年1 月29日伊至陳漢操住處時，係陳漢操主動要求伊代
    為購買安非他命，伊僅是以朋友立場代其購買，且事先不知
    買回後，陳漢操會提供少量安非他命供伊施用；又89年1 月
    31 日 當天伊與陳嘉賓至陳漢操住處，係欲找陳漢操一起打
    保齡球，但在到達陳漢操住處前，經過高速公路旁時，陳嘉
    賓叫伊等一下，伊不知陳嘉賓去作何事云云。經查：
（一）證人陳漢操於89年1 月29日下午1 時許，在其上揭住處，
      主動拿現金5,000 元予被告，委其代為購買安非他命，被
      告於收取現金後離去，並於10分鐘後返回證人陳漢操住處
      ，將安非他命1 包交付予陳漢操事實，業據被告於警詢、
      本院前審及本案審理時供承不諱（警卷第2 頁、93年上更
      （一）卷第412 號卷（下稱上更（一）卷）第95頁、本案
      卷94年8 月4 日審判筆錄第2 頁），經核與證人陳漢操於
      警詢、偵查、原審、本院前審證述情節相符（警卷第6頁
      、偵查卷25頁、原審卷第24頁、上更（一）卷第90頁），
      堪足採信。
（二）又證人陳漢操委託被告購買甲基安非他命，究係被告主動
      詢問陳漢操是否欲購買甲基安非他命，抑或由陳漢操主動
      委託被告代為購買一節，被告固否認曾主動詢問陳漢操是
      否購買甲基安非他命，辯稱：伊並未事先徵詢陳漢操是否
      購買毒品，是伊去找陳某，陳某主動要求伊幫忙代購毒品
      云云。惟查本件確係被告於89年1 月29日下午1 時許，至
      陳漢操住處主動詢問陳漢操是否需要安非他命，經陳漢操
      應允並交付5,000 元予被告後，被告即離去，並於約10分
      鐘後返回陳漢操住處，將安非他命交予陳漢操等情，業據
      證人陳漢操於警詢證述甚詳（警卷第6 頁），其於原審時
      更證稱其警詢所言均實在一語（原審卷第25頁）；而且就
      被告為何交付甲基安非他命予陳漢操一節，被告於偵查及
      原審時先係辯稱：係伊與陳漢操2 人合資購買毒品云云（
      偵卷第20頁反面、原審卷第56、95頁）；於本院前審則改
      稱：伊沒有替陳漢操買，也沒有問他是否要買，只曾問他
      有無安非他命，給伊一點吸食之語（本院90年上訴字第
      1499號卷第40頁），嗣於本院前審時雖坦承確有受證人陳
      漢操之託，向朋友購買安非他命之情，已如前述，卻另辯
      稱係陳漢操主動委託伊代為購買等語，則被告亟欲卸責之
      情，昭然若揭；佐以證人陳漢操於警詢時之陳述，因被告
      當時並未在場，是證人陳漢操直接面對詢問警員所為陳述
      較為坦然，衡情亦較為可信。故證人陳漢操嗣於本院前審
      翻異前詞，結證稱：是伊問被告是否知道有人在賣（甲基
      安非他命），被告稱其有認識之朋友在賣，伊即拜託被告
      幫忙購買毒品等語（本院上更（一）卷第90頁），與其前
      於警詢及原審時之所述不符，顯係迴護被告之詞，難予採
      信。
（三）又被告將購得之甲基安非他命交予證人陳漢操後，陳漢操
      隨即取出少量甲基安非他命予被告施用一節，業據被告於
      警詢供承：其代陳漢操購買毒品，並未獲得任何金錢利益
      ，但有從中取得安非他命施用等語（警卷第2 頁背面），
      其於本院前審及本案審理時亦不否認上開事實（上更（一
      ）卷第67頁、本院94年6 月29日準備程序筆錄第3 頁），
      核與證人陳漢操於偵查中所供：「我拿錢給黃俊郎請他幫
      我買，我有分一點安非他命給他…每次都是我拿錢給黃俊
      郎，10幾分鐘他即拿毒品給我，我再分一點毒品給他為報
      酬…」等語（偵卷第25、26頁），及於本院前審證稱：「
      （被告買回來後，有無分給被告吃？）有的，算是走路工
      」（上更（一）卷第90頁）等語相符，足認被告確曾因代
      陳漢操購買甲基安非他命而獲有利益。雖被告辯稱伊係基
      於朋友立場幫忙陳漢操購買毒品，不知買回之後，陳漢操
      會提供少量的安非他命予伊施用云云，而證人陳漢操於本
      院前審亦證稱: 委託被告購買毒品，並未事先談妥條件，
      事先好像也沒說被告買回之後，要分一點毒品給被告施用
      等語（上更（一）卷第91頁）等語，惟此僅得證明證人陳
      漢操事先並未與被告談妥代購毒品之代價一事，尚不得據
      此逕認被告主觀上無藉此賺取少許甲基安非他命供己施用
      以為營利之意圖。按毒品危害防制條例第4 條之販賣毒品
      罪，行為人祇須有營利之意圖而販入或賣出毒品者，其犯
      罪即屬成立，並不因行為人所獲得之利益係現金或其他實
      物而有不同。又按販賣毒品係違法行為，非可公然為之，
      且販賣之利得除經坦承及價量俱臻明確外，委難察得實情
      ，販賣之人從價差、量差或獲取毒品以供施用方式雖異，
      但其圖利之非法販賣行為則一，販賣甲基安非他命行為，
      涉事重典，縱使被告與證人陳漢操為認識多年之朋友，茍
      無利潤可圖，被告豈有干冒被查緝法辦之風險而任意將甲
      基安非他命讓與證人陳漢操之可能。茍非營利，且確實有
      利可圖，當無干冒重刑交付毒品之理；而且被告與證人陳
      漢操為舊識，又均為施用毒品之人，倘被告代證人陳漢操
      代購毒品，按諸常理證人陳漢操必會提供部分安非他命予
      被告施用，以為酬勞，此當為被告所明知或可得而知，事
      後證人陳漢操亦果取出部分甲基安非他命予被告施用，益
      證被告代證人陳漢操購買甲基安非他命之初，其主觀上即
      存有藉此可自證人陳漢操處獲取部分甲基安非他命施用之
      意圖，是被告之營利意圖，昭然若揭。末按被告既與毒品
      之買受人即陳漢操接洽，且收取價金並交付毒品，陳漢操
      又從中取出部分甲基安非他命予被告作為報酬，此均與販
      賣毒品之態樣相符，是被告及辯護人辯稱被告所為給僅構
      成幫助施用第二級毒品，並不構成販賣第二級毒品云云，
      顯有誤會。
（四）又被告如何於89年1 月31日下午6 時30分許回電予陳漢操
      ，主動詢問陳漢操是否購買甲基安非他命，陳漢操因配合
      警方，而向被告表示欲購買2,000 元之甲基安非他命，被
      告即與陳嘉賓聯絡，委其購買甲基安非他命，2 人即共乘
      機車前往高速公路附近找陳嘉賓之友人「志仔」，並由陳
      嘉賓出面購買甲基安非他命，30分鐘後，被告即與陳嘉賓
      共乘機車至被告住處，為埋伏在現場之員警自陳嘉賓身上
      扣得甲基安非他命1 包等情，業據被告於警詢中供承：89
      年1 月31日因陳漢操打伊呼叫器，伊回電主動詢陳漢操是
      否需要安非他命，陳漢操說要2,000 元安非他命，囑付伊
      拿去陳漢操住處，伊便與陳嘉賓聯絡，共同前往高速公路
      附近找陳嘉賓的朋友綽號「志仔」購買安非他命，並由陳
      嘉賓出面購買，伊則在附近等候，購得後2 人再共同前往
      陳漢操家中等語（警卷第2 頁），核與證人陳漢操分別於
      警詢、偵查、原審及本院前審審理中所證供：89年1 月31
      日16時30分許，被告有打電話給伊，電話中被告提到「賓
      仔」回來了，伊要不要「打保齡球」，伊回答好2,000 元
      ，所謂「打保齡球」是暗語，表示問伊是否要安非他命，
      當時伊表示好，要購買2,000 元安非他命，嗣於同日晚上
      7 時許，被告即與陳嘉賓一起至伊住處，警方當場在陳嘉
      賓身上查扣安非他命1 包等情均相符合（警卷第5 、6 頁
      、偵卷第25頁背面、原審卷第24頁背面、上更（一）卷第
      91 、92 頁）；而且被告亦不否認其當天曾打電話予陳漢
      操，電話中並提到「打保齡球」一事，雖然其一再辯稱「
      打保齡球」並非暗語，確實係欲邀陳漢操打球云云，惟被
      告打電話予陳漢操時，警方既已在陳漢操住處實施搜索，
      而且陳漢操係在警方授意之下，接聽被告電話，此業據證
      人陳漢操於偵查中供述在卷（偵卷第25頁背面、上更（一
      ）卷第92頁），果被告確係邀陳漢操打保齡球，陳漢操在
      本身遭警查獲之情形下，何來閒情逸致答應與被告前去打
      球；又倘係欲相邀前往打保齡球，為何與陳嘉賓共同前去
      陳漢操住處時，竟又先行前往高速公路附近購買1 包安非
      他命後再攜帶前往。是被告辯稱案發當天前往陳漢操住處
      係欲邀其打保齡球，不知陳嘉賓身上帶有安非他命云云，
      顯無足取。
（五）至於證人陳嘉賓於原審雖供稱案發當天被告係邀伊至陳漢
      操住處施用毒品，並非委託伊購買毒品云云，嗣於本院前
      審時更改證稱自伊身上查扣之毒品1 包，係伊於案發前一
      天自行購買等語，前後所述歧異，是否可信，已非無疑；
      且證人陳嘉賓於警詢就該扣案之甲基安非他命係於何處向
      何人購得一節，所供稱係在高雄市○○路高速公路旁向綽
      號「志仔」之男子購買等語（警卷第2 頁背面），又與被
      告警詢所供相符，顯見證人陳嘉賓嗣於原審及本院前審所
      述，係迴護被告之詞，不足採信。
（六）此外，復有自陳嘉賓身上扣得之甲基安非他命1 包扣案可
      稽，而該扣案物品經送驗後確為第二級毒品，亦有高雄醫
      學大學附設中和紀念醫院檢驗報告1 紙在卷可憑（原審卷
      第32頁）。
  綜上所述，本案事證已臻明確，被告2 人之犯行均堪予認定。
二、按被告於89年1 月31日販賣安非他命予陳漢操之行為，係陳
    漢操應警方蒐證之要求而為，實無購買要約之真意，但被告
    既已依約購買毒品後持以交易，難謂無販賣毒品之故意，且
    已著手實施販賣毒品之行為，縱因嗣為警當場查獲，致未能
    完成販賣交付毒品之行為，此部分行為應僅止於未遂之階段
    。是核被告所為，係犯毒品危害防制條例第4 條第2 項之販
    賣第二級毒品既遂罪（89年1 月29日部分），與同條第6 項
    、第2 項之販賣第二級毒品未遂罪（89年1 月31日部分）。
    又被告行為後，毒品危害防制條例已於92年7 月9 日經總統
    華總一義字第09200121930 號令修正公布全文36條，並定於
    93 年1月9 日施行生效，被告所犯毒品危害防制條例第4 條
    第2 項之販賣第二級毒品罪，新舊法之法定刑度完全相同，
    自應依刑法第2 條第1 項前段之從新規定，適用裁判時之法
    律。又刑事訴訟程序中，對於被告之行為，應受裁判之範圍
    ，乃起訴書所記載被告之「犯罪事實」，若起訴書犯罪事實
    欄內，對此項行為已予以記載，即為法院應予審判之範圍。
    本案公訴人於起訴書之犯罪事實欄僅記載：黃俊郎與不詳姓
    名之男子基於意圖營利之犯意，於89年1 月中旬，在高雄縣
    市不明地點，向陳漢操問其是否要買第二級毒品安非他命為
    方法，以500 元之價格非法販賣安非他命予陳漢操吸食，對
    於被告販賣毒品之時間、地點記載未稱詳盡，經法院調查後
    ，就被告販賣毒品之時間、地點、金額、數量詳載如上揭事
    實欄，因公訴人於犯罪事實欄已就被告販賣第二級毒品之犯
    行予以記載，是此部分為本院應予審判之對象，辯護人辯稱
    判決事實與起訴事實並非同一云云，顯有誤會。被告持有甲
    基安非他命之低度行為，為其販賣之高度行為所吸收，不另
    論罪。又被告先後2 次販賣甲基安非他命之犯行，時間緊接
    ，觸犯構成要件相同之罪名，顯係基於概括犯意反覆為之，
    為連續犯，應論以販賣第二級毒品既遂罪，依法本應依法加
    重其刑，惟此罪法定刑無期徒刑部分，依刑法第65條第1 項
    規定，不得加重，僅就有期徒刑及罰金部分加重之。又被告
    年輕識淺，販毒之期間非長，衡諸其販賣毒品僅取得少量之
    毒品施用，且販售之毒品數量甚微，非大盤或中盤所可比擬
    ，認即使課以法定最低本刑仍屬過重，爰依刑法第59條規定
    ，酌減其刑。又公訴人雖未論及被告於89年1 月31日販賣安
    非他命予陳漢操未遂之犯行，惟此部分與上揭起訴論罪科刑
    部分既有連續犯之裁判上一罪關係，為起訴效力所及，本院
    自得併予審究，附此敘明。
三、原審對被告論罪科刑，固非無見，惟查：（一）被告於89年
    1 月31日委託陳嘉賓代為購買欲出售予陳漢操之甲基安非他
    命1 包部分，並無證據顯示陳嘉賓亦知情且與被告有犯意聯
    絡，故原判決於事實欄記載被告與陳嘉賓共同基於販賣毒品
    之犯意聯絡，顯有未洽；（二）又89年1 月31日被告販賣甲
    基安非他命之行為，因陳漢操並無購買毒品之真意，且尚未
    交付即為警查獲，僅止於未遂階段，原判決未於事實欄記載
    「致未得逞」，亦有可議。被告上訴意旨猶執前詞，否認犯
    罪，指摘原判決不當，雖無理由，但原判決既有上開違誤，
    即應由本院將原判決撤銷改判。爰審酌被告甲○○販入第二
    級毒品轉售圖利，助長毒品之氾濫，危害國民身體健康及社
    會風氣，犯罪惡性非輕，犯後又飾詞否認，毫無悔意，惟念
    其販售對象僅陳漢操1 人，販售數量有限，且所圖者僅為獲
    取少量毒品供己施用等一切情狀，量處如主文第2 項所示之
    刑。至於查獲當日在陳嘉賓身上扣得欲販賣與陳漢操之甲基
    安非他命1 包（驗前毛重0.73公克，驗後毛重0.65公克）係
    毒品，已如前述，不問屬於犯人與否，均應依毒品危害防制
    條例第18條第1 項前段之規定宣告沒收銷燬之，送鑑耗用之
    毒品，因已滅失，自無庸宣告沒收銷燬，併此敘明。
四、同案被告陳嘉賓部分，已經原審判決確定，不另論列，附此
    敘明。
據上論斷，應依刑事訴訟法第369 條第1 項前段、第364 條、第
299 條第1 項前段，毒品危害防制條例第4 條第2 項、第18條第
1 項前段，刑法第2 條第1 項、第11條、第56條、第59條，判決
如主文。
本案經檢察官王登榮到庭執行職務。
中　　華　　民　　國　　94　　年　　11　　月　　24　　日
                  刑事第六庭    審判長法  官  王憲義
                                      法  官  張盛喜
                                      法  官  李璧君
以上正本證明與原本無異。
如不服本判決應於收受本判決後10日內向本院提出上訴書狀，其
未敘述上訴理由者，並得於提起上訴後10日內向本院補提理由書
狀（均須按他造當事人之人數附繕本）「切勿逕送上級法院」。
中　　華　　民　　國　　94　　年　　11　　月　　24　　日
　　　　　　　　　　　　　　　　　　　書記官  唐奇燕
附錄本件判決論罪科刑法條：
毒品危害防制條例第4 條第2 項、第6 項：
製造、運輸、販賣第二級毒品者，處無期徒刑或7 年以上有期徒
刑，得併科新台幣700 萬元以下罰金。
前5 項之未遂犯罰之。
